ACORDAO-COMPLETO-2362814

ACÓRDÃO DE RELAÇÃO

ACÓRDÃO DE RELAÇÃO 8333/2019 ATA 29/2019 - PRIMEIRA CÂMARA

Acórdão 8333/2019-TCU-Primeira Câmara
Os Ministros do Tribunal de Contas da União, reunidos em Sessão de 1ª Câmara, ACORDAM, por unanimidade, com fundamento no art. 47 da Lei nº 8.443/1992, c/c os arts. 143, inciso V, "g", 235, 237, inciso III e parágrafo único, e 252, caput, do RI/TCU, em considerar esta representação procedente, tendo em vista que os fatos noticiados originaram a instauração de tomadas de contas especiais ou a assinatura de termos de confissão de dívida, conforme o caso (item 7 - peça 198) ; fazer as determinações adiante especificadas e arquivar o processo, de acordo com as análises e conclusões da SecexAgroAmbiental (peças 198/200) .
1. Processo TC-Processo 021.092/2010-9 (REPRESENTAÇÃO) 
	1.1. Responsáveis: Altemir Antônio Tortelli, ex-Coordenador-Geral da Fetraf-Sul (CPF XXX.036.700-XX) ; Federação dos Trabalhadores na Agricultura Familiar da Região Sul (Fetraf-Sul) (CNPJ 05.684.806/0001-60) 
	1.2. Interessados: Delegacia de Polícia Federal em Chapecó/SC do Departamento de Polícia Federal; Caixa Econômica Federal
	1.3. Órgão/Entidade: Federação dos Trabalhadores na Agricultura Familiar da Região Sul (Fetraf-Sul) ; Ministério da Agricultura, Pecuária e Abastecimento
	1.4. Relator: Ministro-Substituto Augusto Sherman Cavalcanti
	1.5. Representante do Ministério Público: não atuou
	1.6. Unidade Técnica: Secretaria de Controle Externo da Agricultura e do Meio Ambiente (SecexAmb) .
	1.7. Representação legal: Murilo Fracari Roberto (22.934 OAB/DF) e Guilherme Lopes Mair (OAB/DF 32.261) , representando a Caixa Econômica Federal - peças 135-136; Geferson Luís Chetsco (45.333 OAB/PR) , Maria Loiva de Andrade (8.264 OAB/SC) , representando a Federação dos Trabalhadores na Agricultura Familiar da Região Sul - peças 84 e 174. 
	1.8. Determinações/Recomendações/Orientações: 
	1.8.1. determinar, nos termos do art. 47 da Lei 8.443/1992, a conversão do presente processo em tomada de contas especial, mediante a autuação de quatro processos apartados, autorizando-se desde logo as citações dos responsáveis da forma como se segue:
	1.8.1.1. Contrato de Repasse 156.339-63/2003:
	a) Responsáveis solidários: Altemir Antônio Tortelli (CPF XXX.036.700-XX - Coordenador Geral, no período entre 1/1/2003 a 31/10/2007) e Federação dos Trabalhadores na Agricultura Familiar da Região Sul (CNPJ 05.684.806/0001-60) ;
	b) Ato impugnado: ausência de comprovação válida das despesas referentes ao Contrato de Repasse 156.339-63/2003, conforme assinaladas em planilhas extraídas do Inquérito Policial 68/2007-DPF/XAP/SC (peças 181/183) ;
	c) Débito: 
	Valor Original (R$) 
	Data da ocorrência

	278.795,91
	31/10/2007

Débito atualizado até 31/5/2019: R$ 845.890,05 (peça 196) 
	d) Dispositivos violados: art. 70, parágrafo único da Constituição Federal; arts. 20, 22 e 30 da Instrução Normativa STN 01/1997; Jurisprudência consubstanciada no Acórdão 9.301/2017 - TC Processo 029.027/2015-2 - Ata 36/2017 - Primeira Câmara - Relator: Benjamin Zymler, consoante item 22 do seu voto condutor;
	e) peças a serem anexadas: cópias das peças 149/151, 180/183, 198/200 e o presente acórdão;
	1.8.1.2. Contrato de Repasse 171.328-44/2004:
	a) Responsáveis solidários: Altemir Antônio Tortelli (CPF XXX.036.700-XX - Coordenador Geral, no período entre 1/1/2003 a 31/10/2007) e Federação dos Trabalhadores na Agricultura Familiar da Região Sul (CNPJ 05.684.806/0001-60) ;
	b) Ato impugnado: ausência de comprovação válida das despesas referentes ao Contrato de Repasse 171.328-44/2004, conforme assinaladas em planilhas extraídas do Inquérito Policial 68/2007-DPF/XAP/SC (peças 185/187) ;
	c) Débito: 
	Valor Original (R$) 
	Data da ocorrência

	307.547,67
	24/9/2007

Débito atualizado até 31/5/2019: R$ 940.815,14 (peça 196) 
	d) Dispositivos violados: art. 70, parágrafo único da Constituição Federal; arts. 20, 22 e 30 da Instrução Normativa STN 01/1997; Jurisprudência consubstanciada no Acórdão 9.301/2017 - TC Processo 029.027/2015-2 - Ata 36/2017 - Primeira Câmara - Relator: Benjamin Zymler, consoante item 22 do seu voto condutor;
	e) peças a serem anexadas: cópias das peças 152/153, 184/187, 198/200 e o presente acórdão;
	1.8.1.3. Contrato de Repasse 177.176-47/2005:
	a) Responsáveis solidários: Altemir Antônio Tortelli (CPF XXX.036.700-XX - Coordenador Geral, no período entre 1/1/2003 a 31/10/2007) e Federação dos Trabalhadores na Agricultura Familiar da Região Sul (CNPJ 05.684.806/0001-60) ;
	b) Ato impugnado: ausência de comprovação válida das despesas referentes ao Contrato de Repasse 177.176-47/2005, conforme assinaladas em planilhas extraídas do Inquérito Policial 68/2007-DPF/XAP/SC (peças 189/191) ;
	c) Débito: 
	Valor Original (R$) 
	Data da ocorrência

	244.718,07
	25/9/2006

Débito atualizado até 31/5/2019: R$ 839.003,50 (peça 196) 
	d) Dispositivos violados: art. 70, parágrafo único da Constituição Federal; arts. 20, 22 e 30 da Instrução Normativa STN 01/1997; Jurisprudência consubstanciada no Acórdão 9.301/2017 - TC Processo 029.027/2015-2 - Ata 36/2017 - Primeira Câmara - Relator: Benjamin Zymler, consoante item 22 do seu voto condutor;
	e) peças a serem anexadas: cópias das peças 154/156, 188/191, 198/200 e o presente acórdão;
	1.8.1.4. Contrato de Repasse 184.088-13/2005:
	a) Responsáveis solidários: Altemir Antônio Tortelli (CPF XXX.036.700-XX - Coordenador Geral, no período entre 1/1/2003 a 31/10/2007) e Federação dos Trabalhadores na Agricultura Familiar da Região Sul (CNPJ 05.684.806/0001-60) ;
	b)  Ato impugnado: ausência de comprovação válida das despesas referentes ao Contrato de Repasse 184.088-13/2005, conforme assinaladas em planilhas extraídas do Inquérito Policial 68/2007-DPF/XAP/SC (peças 193/195) ;
	c) Débito: 
	Valor Original (R$) 
	Data da ocorrência

	152.841,93
	9/1/2007

Débito atualizado até 31/5/2019: R$ 504.970,10 (peça 196) 
	d)  Dispositivos violados: art. 70, parágrafo único da Constituição Federal; arts. 20, 22 e 30 da Instrução Normativa STN 01/1997; Jurisprudência consubstanciada no Acórdão 9.301/2017 - TC Processo 029.027/2015-2 - Ata 36/2017 - Primeira Câmara - Relator: Benjamin Zymler, consoante item 22 do seu voto condutor;
	e) peças a serem anexadas: cópias das peças 157/159, 192/195, 198/200 e o presente acórdão;
	1.8.2. dar conhecimento desta deliberação à Delegacia de Polícia Federal em Chapecó/SC, à Caixa Econômica Federal e à Federação dos Trabalhadores na Agricultura Familiar da Região Sul.

Primeira Câmara

Federação dos Trabalhadores na Agricultura Familiar da Região Sul (Fetraf-Sul); Ministério da Agricultura, Pecuária e Abastecimento

Altemir Antônio Tortelli, ex-Coordenador-Geral da Fetraf-Sul (CPF XXX.036.700-XX); Federação dos Trabalhadores na Agricultura Familiar da Região Sul (Fetraf-Sul) (CNPJ 05.684.806/0001-60)

PRU-4

FEDERAÇÃO DOSTRABALHADORES NA AGRICULTURA FAMILIARDA REGIÃO SUL

AUGUSTO SHERMAN

Murilo Fracari Roberto (22.934 OAB/DF) e Guilherme Lopes Mair (OAB/DF 32.261), representando a Caixa Econômica Federal - peças 135-136; Geferson Luís Chetsco (45.333 OAB/PR), Maria Loiva de Andrade (8.264 OAB/SC), representando a Federação dos Trabalhadores na Agricultura Familiar da Região Sul - peças 84 e 174.

Não atuou

REPRESENTAÇÃO (REPR)

Secretaria de Controle Externo da Agricultura e do Meio Ambiente (SecexAmb).